---
title: "R Notebook"
output: html_notebook
---

### ENTREGA 2 - TRABAJO GRUPAL
## Johan Albinagorta Cabello

#Libreria

```{r}

library(htmltab)
library(readr)
library(stringr)
library(rio)

```

## ECONOMIC FREEDOM INDEX 2016

#Enviar data desde GitHub

```{r}

linkdata1 = "https://github.com/joalbinagorta/estadistica2/raw/master/data_economicfreedom2016.csv"
free=import(linkdata1)

dim(free)
head(free)
View(free)

```


#En esta ocasión solo se usará la variable «integridad_gubernamental»

```{r}

names(free)[names(free)=='Name']='Pais'
names(free)[names(free)=='Government Integrity']='integridad_gubernamental'

head(free)

```


#Veremos si hay existencia de NA's

```{r}

free[!complete.cases(free),]

```


#Eliminarémos las variables que veamos que no van a servir para la investigación.

```{r}

free$`Index Year`=NULL
free$`Overall Score`=NULL
free$`Property Rights`=NULL
free$`Government Spending`=NULL
free$`Judicial Effectiveness`=NULL
free$`Tax Burden`=NULL
free$`Fiscal Health`=NULL
free$`Business Freedom`=NULL
free$`Labor Freedom`=NULL
free$`Monetary Freedom`=NULL
free$`Trade Freedom`=NULL
free$`Investment Freedom`=NULL
free$`Financial Freedom`=NULL

head(free)

```


#Para convertirlas en numéricas

```{r}

free[,c(2:2)]=lapply(free[,c(2:2)],as.numeric)

```


#Finalmente ver la tabla «free»

```{r}

View(free)

```



## DEMOCRACY INDEX 2016

#Enviar data desde Excel

```{r}

linkdata2="https://github.com/joalbinagorta/estadistica2/raw/master/data_democracyindex2016.xlsx"
democracy=import(linkdata2)

dim(democracy)
head(democracy)
View(democracy)

```


#Usando la variable «índice_democracia»

```{r}

names(democracy)[names(democracy)=='Country']='Pais'
names(democracy)[names(democracy)=='Overall score']='indice_democracia'

View(democracy)

```


#Observar si existen NA’s

```{r}

democracy[!complete.cases(democracy),]

```


#Eliminando variables que no se utilizarán en la investigación

```{r}

democracy$`Electoral process and pluralism full democracies`=NULL
democracy$`Functioning of government`=NULL
democracy$`Political participation`=NULL
democracy$`Political culture`=NULL
democracy$`Civil liberties`=NULL

head(democracy)
View(democracy)

```


#Renombrando países

```{r}

democracy[democracy$Pais=="North Corea", 'Pais']="North Korea"

```


#Convertir variable en numérica y ver el resultado final de la tabla «democracy»

```{r}

democracy[,c(2:2)]=lapply(democracy[,c(2:2)],as.numeric)

View(democracy)

```



## MERGE

#Realizaremos merge

```{r}

names(free)
names(democracy)

```

```{r}

finaldata=merge(free,democracy)
str(finaldata)

View(finaldata)

```




